ja: バッテリー充電コントローラータイプ: BMS; バッテリーバランサー; ブースト; ブーストMPPT; バック; バックブースト; DC-DC充電器; ハイブリッド（風力/太陽光）; MPPT; PWM; MPPTアシスト付きPWM; シリーズ; シャント; その他
cs: Typ regulátoru nabíjení baterie: BMS; Balancér baterií; Boost; Boost MPPT; Buck; Buck-Boost; DC-DC nabíječka; Hybridní (větrný/solární); MPPT; PWM; PWM s MPPT asistentem; Sériový; Bočníkový; Jiné
vi: Loại bộ điều khiển sạc pin: Bms; Bộ cân bằng pin; Tăng áp; Tăng áp mppt; Giảm áp; Giảm-tăng áp; Bộ sạc dc-dc; Lai (gió/năng lượng mặt trời); Mppt; PWM; Pwm với hỗ trợ mppt; Nối tiếp; Song song; Khác
fi: Akun latausohjaimen tyyppi: BMS; Akkujen tasapainotin; Boost; Boost MPPT; Buck; Buck-Boost; DC-DC-laturi; Hybridi (tuuli/aurinko); MPPT; PWM; PWM MPPT-avustuksella; Sarja; Shuntti; Muu
nl: Type batterijlaadcontroller: BMS; Accubalancer; Boost; Boost MPPT; Buck; Buck-Boost; DC-DC lader; Hybride (wind/zonne); MPPT; PWM; PWM met MPPT-ondersteuning; Serie; Shunt; Andere
hu: Akkumulátor-töltésvezérlő típusa: BMS; Akkumulátor kiegyensúlyozó; Feszültségnövelő; Feszültségnövelő MPPT; Feszültségcsökkentő; Feszültségcsökkentő-növelő; DC-DC töltő; Hibrid (szél/napelem); MPPT; PWM; PWM MPPT támogatással; Soros; Párhuzamos; Egyéb
pl: Typ kontrolera ładowania akumulatora: BMS; Balancer baterii; Boost; Boost MPPT; Buck; Buck-Boost; Ładowarka DC-DC; Hybrydowy (wiatr/słońce); MPPT; PWM; PWM ze wspomaganiem MPPT; Szeregowy; Bocznikowy; Inne
pt-PT: Tipo de controlador de carga de bateria: BMS; Equilibrador de bateria; Boost; Boost MPPT; Buck; Buck-Boost; Carregador CC-CC; Híbrido (eólico/solar); MPPT; PWM; PWM com assistência MPPT; Série; Shunt; Outro
fr: Type de contrôleur de charge de la batterie: BMS; Équilibreur de batterie; Élévateur; Élévateur MPPT; Abaisseur; Abaisseur-élévateur; Chargeur DC-DC; Hybride (éolien/solaire); MPPT; PWM; PWM avec assistance MPPT; Série; Shunt; Autre
pt-BR: Tipo de controlador de carga da bateria: BMS; Balanceador de bateria; Boost; Boost MPPT; Buck; Buck-Boost; Carregador CC-CC; Híbrido (eólico/solar); MPPT; PWM; PWM com assistência MPPT; Série; Shunt; Outro
ro-RO: Tip de controler de încărcare a bateriei: BMS; Echilibrator de baterie; Boost; Boost MPPT; Buck; Buck-Boost; Încărcător DC-DC; Hibrid (eolian/solar); MPPT; PWM; PWM cu asistență MPPT; Serie; Șunt; Altele
ru: Тип контроллера заряда батареи: BMS; Балансир батареи; Повышающий; Повышающий MPPT; Понижающий; Понижающе-повышающий; Зарядное устройство DC-DC; Гибридный (ветер/солнце); MPPT; PWM; ШИМ с поддержкой MPPT; Последовательный; Шунтирующий; Другой
zh-CN: 电池充电控制器类型: BMS; 电池平衡器; 升压; 升压 MPPT; 降压; 升降压; DC-DC 充电器; 混合型（风能/太阳能）; MPPT; PWM; 带 MPPT 辅助的 PWM; 串联; 分流; 其他
sl-SI: Tip krmilnika polnjenja baterije: BMS; Uravnotežitelj baterij; Boost; Boost MPPT; Buck; Buck-Boost; DC-DC polnilnik; Hibridni (veter/sonce); MPPT; PWM; PWM s pomočjo MPPT; Serijski; Vzporedni; Drugo
tr: Pil şarj kontrolörü tipi: BMS; Batarya dengeleyici; Yükseltici; Yükseltici MPPT; Düşürücü; Düşürücü-Yükseltici; DC-DC şarj cihazı; Hibrit (rüzgar/güneş); MPPT; PWM; MPPT destekli PWM; Seri; Şönt; Diğer
de: Typ des Batterieladereglers: BMS; Batterie-Balancer; Boost; Boost MPPT; Buck; Buck-Boost; DC-DC-Ladegerät; Hybrid (Wind/Solar); MPPT; PWM; PWM mit MPPT-Unterstützung; Serie; Shunt; Sonstiges
da: Batteriopladningsregulatortype: BMS; Batteribalancer; Boost; Boost MPPT; Buck; Buck-Boost; DC-DC oplader; Hybrid (vind/sol); MPPT; PWM; PWM med MPPT hjælp; Serie; Shunt; Andet
bg-BG: Тип контролер за зареждане на батерията: BMS; Балансьор на батерии; Повишаващ; Повишаващ MPPT; Понижаващ; Понижаващо-повишаващ; DC-DC зарядно; Хибриден (вятър/слънце); MPPT; PWM; PWM с MPPT асистент; Сериен; Шунтов; Други
sv: Batteriladdningsregulatortyp: BMS; Batteribalanserare; Boost; Boost MPPT; Buck; Buck-Boost; DC-DC-laddare; Hybrid (vind/sol); MPPT; PWM; PWM med MPPT-assistans; Serie; Shunt; Övrigt
en: Battery charge controller type: BMS; Battery balancer; Boost; Boost MPPT; Buck; Buck-Boost; DC-DC charger; Hybrid (wind/solar); MPPT; PWM; PWM with MPPT assist; Series; Shunt; Other
nb: Type batteriladeregulator: BMS; Batteribalanserer; Boost; Boost MPPT; Buck; Buck-Boost; DC-DC lader; Hybrid (vind/sol); MPPT; PWM; PWM med MPPT-assistanse; Serie; Shunt; Annet
it: Tipo di controller di carica della batteria: BMS; Bilanciatore batteria; Boost; Boost MPPT; Buck; Buck-Boost; Caricatore DC-DC; Ibrido (eolico/solare); MPPT; PWM; PWM con assistenza MPPT; Serie; Shunt; Altro
lt-LT: Baterijos įkrovimo valdiklio tipas: BMS; Baterijų balanseris; Stiprinantis; Stiprinantis MPPT; Mažinantis; Mažinantis-stiprinantis; DC-DC įkroviklis; Hibridinis (vėjo/saulės); MPPT; PWM; PWM su MPPT pagalba; Nuoseklus; Šuntinis; Kita
ko: 배터리 충전 컨트롤러 유형: BMS; 배터리 밸런서; 부스트; 부스트 MPPT; 벅; 벅-부스트; DC-DC 충전기; 하이브리드 (풍력/태양광); MPPT; PWM; MPPT 보조 기능이 있는 PWM; 직렬; 션트; 기타
sk-SK: Typ regulátora nabíjania batérie: BMS; Vyvažovač batérií; Boost; Boost MPPT; Buck; Buck-Boost; DC-DC nabíjačka; Hybridná (vietor/slnko); MPPT; PWM; PWM s MPPT asistenciou; Sériová; Bočníková; Iné
th: ประเภทตัวควบคุมการชาร์จแบตเตอรี่: BMS; ตัวปรับสมดุลแบตเตอรี่; บูสต์; บูสต์ MPPT; บัค; บัค-บูสต์; ชาร์จเจอร์ DC-DC; ไฮบริด (ลม/แสงอาทิตย์); MPPT; PWM; PWM พร้อม MPPT ช่วย; อนุกรม; ชันต์; อื่นๆ
hr-HR: Tip kontrolera punjenja baterije: BMS; Balanser baterija; Pojačivač; Pojačivač MPPT; Reduktor; Reduktor-pojačivač; DC-DC punjač; Hibridni (vjetar/sunce); MPPT; PWM; PWM s MPPT pomoći; Serijski; Paralelni; Ostalo
zh-TW: 電池充電控制器類型: BMS; 電池平衡器; 升壓; 升壓 MPPT; 降壓; 升降壓; DC-DC 充電器; 混合式 (風/光); MPPT; PWM; PWM 含 MPPT 輔助; 串聯; 並聯; 其他
es: Tipo de controlador de carga de batería: BMS; Balanceador de batería; Elevador; Elevador MPPT; Reductor; Reductor-elevador; Cargador CC-CC; Híbrido (eólico/solar); MPPT; PWM; PWM con asistencia MPPT; Serie; Derivación; Otros
el: Τύπος ελεγκτή φόρτισης μπαταρίας: BMS; Εξισορροπητής μπαταρίας; Boost; Boost MPPT; Buck; Buck-Boost; Φορτιστής DC-DC; Υβριδικός (αιολικός/ηλιακός); MPPT; PWM; PWM με υποβοήθηση MPPT; Σειράς; Παράκαμψης; Άλλο